Inventaris van het archief van de Technische Universiteit Delft: Vaste Raadscommissie Wetenschapswinkel, 1986-1991
Nationaal Archief, Den Haag
Technische Universiteit Delft: Vaste Raadscommissie Wetenschapswinkel
TU Delft / Wetenschapswinkel
oudste stuk - jongste stuk: 1986-1991
37356
20 inventarisnummer(s); 0,30 meter
Normale geschreven, getypte en gedrukte documenten, geen bijzondere handschriften.
Nationaal Archief, Den Haag
Technische Universiteit Delft/Vaste Raadscommissie Wetenschapswinkel
Het archief bevat dossiers van vergaderingen van de Vaste Raadscommissie Wetenschapswinkel.
Archiefvorming
Geschiedenis van de archiefvormer
Geschiedenis van de Technische Universiteit Delft
De Technische Hogeschool Delft (THD) komt voort uit de 'Koninklijke Akademie ter opleiding van burgerlijke ingenieurs zoo voor 's lands dienst als voor de nijverheid en van kwekelingen voor den handel'. De Akademie werd op 8 januari 1842 opgericht door koning Willem II. Naast ingenieurs en handelsdeskundigen werden er ook ambtenaren opgeleid voor Nederlands-Indië.
De Akademie werd 22 jaar later opgeheven. Met de invoering van de Wet op het Middelbaar Onderwijs, komt in1863 in Delft een Polytechnische Hogeschool. Deze nam de taken van de Akademie over, behalve de opleiding van ambtenaren voor de Oost-Indische dienst.
De Hogeschool leidde architecten en ingenieurs op voor weg- en waterbouw, scheepsbouw, werktuigbouw en mijnbouw.
De Polytechnische Hogeschool had nog geen academisch niveau, dat kwam pas in 1905. De Delftse opleiding werd toen verheven tot Technische Hogeschool.
De feestelijke opening door koningin Wilhelmina vond plaats op 10 juli 1905 in de Stadsdoelen van Rotterdam.
In de jaren ‘60 en ‘70 ontstonden er grote veranderingen in het onderwijs in Nederland. Bestaande bestuursstructuren tussen Hogescholen en Universiteiten zouden veranderen. Wet Universitaire Bestuurshervorming (WUB) en de Wet op het Wetenschappelijk Onderwijs (WWO) hebben hier voor gezorgd.
Vaste Raadscommissie Wetenschapswinkel TU Delft
Vanaf 1984 had de Wetenschapswinkel de beschikking over een onderzoeksbudget afkomstig uit het Algemeen Fonds voor de Wetenschapsbeoefening. Bij een onderzoeksproject mocht de bijdrage van de Wetenschapswinkel maximaal 50% van de directe kosten omvatten. Jaarlijks werd de verantwoording van bestedingen per project afgelegd worden in een jaarverslag.
De Wetenschapswinkel werkte voor groepen en particulieren die niet op andere wijze aan wetenschappelijke informatie kunnen komen. De Wetenschapswinkel werkte niet voor commerciële bedrijven maar ook niet voor mensen die iets willen weten om het weten alleen. De Wetenschapswinkel verzorgde tevens langer lopend onderzoek.
De Wetenschapswinkel behoorde tot de formatie binnen de Algemene Dienst van de faculteit Wijsbegeerte en Maatschappijwetenschappen. De Raad van de onderafdeling der Wijsbegeerte en Maatschappijwetenschappen had, in haar vergadering van 21 maart 1985, besloten tot de instelling van de Vaste Raadscommissie Wetenschapswinkel (VRCW).
De Vaste Raadscommissie kon zich formeel met de inhoudelijke zaken bezighouden en niet met de beheersmatige, zoals financiële zaken. Wel zou de Raadcommissie een adviserende rol voor de afdeling Wijsbegeerte en Maatschappijwetenschappen gaan vervullen in de beheersmatige zaken. Daarnaast waren de taken van de VRCW onder andere het adviseren over de werkwijze van de Wetenschapswinkel, het corresponderen met vakgroepen over bijvoorbeeld de bestedingen van de Wetenschapswinkel, het jaarlijks rapporteren van de werkzaamheden in het jaarverslag van de Wetenschapswinkel en kennisnemen van de praktijk en de ideeën van de Wetenschapswinkel betreffende ontwikkeling en uitvoering van beleid.
In 1991 werd vastgesteld dat de VRCW niet naar behoren functioneerde. De VRCW kwam slechts vier keer per jaar bij elkaar, waardoor de Wetenschapswinkel zelf het beleid ging formuleren, in plaats van op advies van de VRCW. Met als gevolg dat de VRCW slechts voor de vorm advies mocht verlenen. Verbeteringen werden voorgesteld in 1991 om de VRCW meer dan voorheen een beleids-adviserende rol te laten vervullen.
Met de veranderingen in de Universiteit werd in het jaar 2000 door de voorzitter van het College van Bestuur Nico de Voogd gezegd dat een Wetenschapswinkel niet meer van deze tijd was. Dit had als gevolg dat de positie van de Wetenschapswinkel verzwakte en binnen enkele jaren werd de Wetenschapswinkel opgeheven.
Organogram
Geschiedenis van het archiefbeheer
Het te bewerken archiefblok van de Wetenschapswinkel van de Technische Universiteit Delft handelt over de periode van 1986-1991.
De eerste archiefbescheiden die terug te vinden zijn dateren uit het jaar 1986. Dit is een omslag betreffende “De vergadering van de Vaste Raadscommissie Wetenschapswinkel 15 december”.
Op 13 mei 2008 werd de faculteit Bouwkunde getroffen door een enorme brand. In de hectiek die daarna ontstond werd vergeten dat zich in de puinhopen van het gebouw ook een archief bevond.
Dit archief zou verloren zijn gegaan als de Erfgoedinspectie niet had ingegrepen. Medewerkers van deze inspectie maakten duidelijk hoe waardevol ze dit archief vonden en zorgden ervoor dat de inhoud werd gered en gerestaureerd.
Om te voorkomen dat zo’n riskante en kostbare situatie zich in de toekomst opnieuw voordoet is het Project Calamiteitenplan opgestart. Dit project heeft als doel om alle belangrijke archieven die zich in de faculteiten van de TU Delft bevinden veilig te stellen.
Voor dit veiligstellen is er momenteel, bij de afdeling Document Management & Archief (DMA), onderdeel van de TU Library, een speciaal Projectteam Calamiteitenplan aanwezig. Dit team beschikt over de deskundigheid om te bepalen wat er – volgens de wet – bewaard moet blijven en archieven op de juiste manier te beschrijven. Ook weten ze hoe archiefmateriaal het beste opgeslagen kan worden.
De verwerving van het archief
Het archief van de Vaste Raadscommissie Wetenschapswinkel is in 1995 overgedragen aan het Nationaal Archief krachtens art. 12 van de Archiefwet 1995.
Inhoud en structuur van het archief
Inhoud
Het archief bevat dossiers van vergaderingen van de Vaste Raadscommissie Wetenschapswinkel.
Selectie en vernietiging
Voor het selecteren van het archief is het Basisselectiedocument (BSD) 60 Wetenschappelijk Onderwijs 1985 - gebruikt.
Na het ondertekenen van vernietigingslijst is de vernietiging in gang gezet.
Aanvullingen
Er kunnen aanvullingen op dit archief komen.
Ordening van het archief
De dossiers hebben een vrij duidelijk opgebouwde dossierstructuur. De dossiers zijn op vergaderdatum geordend.
Aanwijzingen voor de gebruiker
Openbaarheidsbeperkingen
Volledig openbaar.
Materiële beperkingen
Het archief kent geen beperkingen voor het raadplegen van stukken als gevolg van slechte materiële staat.
Andere toegang
Aanvraaginstructie
Openbare archiefstukken kunnen online worden aangevraagd en gereserveerd. U kunt dit ook via de terminals in de studiezaal van het Nationaal Archief doen. Om te kunnen reserveren dient u de volgende stappen te volgen:
Creëer een account of log in.
Selecteer in de archiefinventaris een archiefstuk.
Klik op ‘Reserveer’ en kies een tijdstip van inzage.
Verwant materiaal
Beschikbaarheid van kopieën
Inventarisnummers van dit archief zijn niet in kopievorm beschikbaar
Afgescheiden archiefmateriaal
Verwante archieven
Lijst van afkortingen
Afkorting Voluit
BSD
Basisselectiedocument
DMA
(afdeling) Document, Management en Archieven
THD
Technische Hogeschool Delft
TH Delft
Technische Hogeschool Delft
TUD
Technische Universiteit Delft
TU Delft
Technische Universiteit Delft
VRCW
Vaste Raadscommissie Wetenschapswinkel
WUB
Wet Universitaire Bestuurshervorming
WWO
Wet op het Wetenschappelijk Onderwijs
Beschrijving van de series en archiefbestanddelen
- Vergaderingen, A.
  - Agenda's en verslagen met bijlagen van de vergaderingen Vaste Raadscommissie Wetenschapswinkel (VRCW), 1986-1991; 1-20; 20 omslagen
    met hiaten
    - 15 december 1986, 1
      Vergadering 2
    - 16 februari 1987, 2
      Vergadering 3
    - 18 mei 1987, 3
      Vergadering 4
    - 14 september 1987, 4
      Vergadering 5
    - 14 december 1987, 5
      Vergadering 6
    - 16 maart 1988, 6
      Vergadering 7
    - 22 juni 1988, 7
      Vergadering 8
    - 14 september 1988, 8
      Vergadering 9
    - 14 december 1988, 9
      Vergadering 10
    - 22 maart 1989, 10
      Vergadering 11
    - 14 juni 1989, 11
      Vergadering 12
    - 6 september, 12; 1989
      Vergadering 13
    - 12 december 1989, 13
      Vergadering 14
    - 13 maart 1990, 14
      Vergadering 15
    - 12 juni 1990, 15
      Vergadering 16
    - 18 september 1990, 16
      Vergadering 17
    - 21 januari 1991, 17
      Vergadering 18
    - 8 april 1991, 18
      Vergadering 19
    - 1 juni 1991, 19
      Vergadering 20
    - 9 december 1991, 20
      Vergadering 21